# 递延所得税资产确认

提问人：dime123 时间：2016-06-21 19:40:16
现在做 2015 年度财报审计，按会计准则及企业会计政策，应补提应收款项坏账准备的资产减值损失。但企业已经做了企业所得税汇算清缴，按不含该补提的资产减值损失的税前利润进行纳税调整，即对该资产减值损失未进行纳税调增。请问该企业 2015 年是否应计提递延所得税资产？

回答人：chenyiwei
这属于纳税申报错误。理论上最合理的做法应当是企业向税务机关补充申报，补交少缴的税款；补交后就该暂时性差异确认递延所得税资产（在满足递延所得税资产确认条件的前提下）。

提问人：nenhui 时间：2016-06-24 14:54:00
如果仅就版主所说，补提坏账准备，不涉及其他税务事项，应该不涉及“补交少缴的税款”，只需，借：递延所得税资产，贷：所得税费用－递延所得税费用。

回答人：chenyiwei
抱歉，我的回复是有些问题。感谢指正。